【裁判字號】    92,交易,293
【裁判日期】    921021
【裁判案由】    過失致死
【裁判全文】
臺灣高雄地方法院刑事判決              九十二年度交易字第二九三號
    公  訴  人  臺灣高雄地方法院檢察署檢察官
    被      告  乙○○
右列被告因過失致死案件，經檢察官提起公訴（九十二年度偵字第一四八九二號），
本院依簡式審判程序審理判決如左：
    主  文
乙○○因過失致人於死，處有期徒刑陸月，如易科罰金，以佰元折算一日；緩刑
年。
    事  實
一、乙○○為考領有普通小型車駕駛執照之人，於民國九十二年六月十三日十四時四
    十八分許，駕駛車牌號碼：ＺＭ─９６２７號自小客車，沿高雄縣路竹鄉○○路
    由東往西方向行駛，途經路竹鄉○○路一六八號前時，原應注意「汽車行駛時，
    駕駛人應注意車前狀況，並隨時採取必要之安全措施」，而依當時情形又無不能
    注意之情事，詎竟疏未注意及此，適於同一時、地因韓德成騎乘腳踏車同方向在
    前欲左轉行駛，而與乙○○所駕駛之自小客車發生撞擊，致韓德成人、車倒地並
    受有左側頭、胸部撞挫傷等傷害。乙○○於上開車禍肇事後，於有追訴犯罪權限
    之機關未發覺前，即以己有之行動電話撥打一一○報案，並留在現場向處理事故
    之警員坦承肇事自首其犯罪而接受裁判。嗣經救護車到達後將韓德成先送高新醫
    院急救後，再於九十二年六月十三日十六時二十三分許轉送高雄榮民總醫院救治
    ，惟仍因傷重不治延至九十二年六月二十四日二十一時十分許，韓德成即因中樞
    神經衰竭而死亡。
二、案經高雄縣警察局湖內分局報告臺灣高雄地方法院檢察署檢察官偵查起訴。
    理  由
一、本案被告所犯違反毒品危害防制條例第十條第一項之施用第一級毒品罪，其法定
    刑為死刑、無期徒刑、最輕本刑為三年以上有期徒刑以外之罪，於準備程序進行
    中，被告就被訴事實為有罪之陳述，經受命法官告知簡式審判程序之要旨及經被
    告同意適用簡式審判程序後，本院合議庭裁定本案由受命法官獨任進行簡式審判
    程序審理在卷，合先敘明。
二、訊據被告乙○○對右揭發生車禍肇事，致韓德成因而死亡之事實供認不諱，並有
    道路交通事故調查報告表(一)及(二)、道路交通事故現場圖、高雄榮民總醫院出具之
    被害人韓德成診斷證明書各一紙，及現場照片十六幀附於警卷可稽。又被害人韓
    德成亦確係因本案車禍致受有左側頭、胸部撞挫傷等傷害，經送醫救治後延至九
    十二年六月二十四日二十一時十分許，因中樞神經衰竭不治而死亡之事實，業據
    臺灣臺南地方法院檢察署檢察官督同法醫師相驗明確，製有鑑定驗斷書、勘驗筆
    錄（詳臺灣臺南地方法院檢察署九十二年度相字第七三五號偵查卷內第三十七頁
    至第四十五頁、第三十三頁至第三十五頁），及相驗屍體證明書（詳警卷內第十
    一頁）各一份附卷足憑。按「汽車行駛時，駕駛人應注意車前狀況，並隨時採取
    必要之安全措施。」，道路交通安全規則第九十四條第三項定有明文。本案被告
    為考領有普通小型車駕駛執照之人，駕車自應注意上開道路交通安全規定而不能
    諉為不知，且依卷附道路交通事故調查報告表及現場照片所示，當時為白天天氣
    陰，現場車流量不大，被告駕車自應注意車前狀況，並隨時採取必要之安全措施
    ，而依當時之情形又無不能注意之情事；詎被告竟仍疏未注意車前狀況，致肇生
    本案車禍，被告確有過失甚明；且被害人韓德成亦確因此車禍而死亡，足認被告
    之過失確與被害人之死亡間具有相當之因果關係。又被告於車禍肇事後，於有追
    訴犯罪權限之機關未發覺前，即以己有之行動電話撥打一一○報案，並留在現場
    向處理事故之警員坦承肇事自首其犯罪而接受裁判，有被告警訊筆錄及本院調查
    筆錄可參（詳警卷第四頁警訊筆錄、本院卷第二十頁筆錄）。事證明確，被告右
    揭車禍過失致人於死之犯行洵堪認定，應予依法論科。
三、核被告乙○○所為，係犯刑法第二百七十六條第一項之過失致人於死罪。被告車
    禍肇事後，於有追訴犯罪權限機關未發覺前，主動以己有之行動電話撥打一一○
    向警方報案，並於警員到場後承認肇事及表明願受裁判，應依刑法第六十二條自
    首之規定減輕其刑。爰審酌被告現年三十二歲，教育程序為高職畢業，尚無犯罪
    前科、素行良好，係因一時過失肇致車禍致被害人死亡，然犯後已坦承犯行、態
    度良好，且已與被害人家屬達成和解，賠償被害人家屬新臺幣二百二十萬元（含
    汽車強制責任保險一百四十萬元），且已給付完畢，有高雄縣路竹鄉調解委員會
    調解書一紙附卷可稽（詳本院卷第二十三頁），及被告於肇事後已主動報案自首
    而接受裁判等一切情狀，爰酌情量處如主文所示之刑，並諭知易科罰金折算之標
    準，以示儆懲。末查，被告前未曾受有期徒刑以上刑之宣告，有臺灣高等法院被
    告全國前案紀錄表一紙附卷可參，經此偵、審教訓，當知所警惕，諒無再犯之慮
    ，本院認其所受宣告之刑，以暫不執行為適當，爰併諭知緩刑三年，以啟自新。
據上論斷，應依刑事訴訟法第二百九十九條第一項前段、刑法第二百七十六條第一項
、第六十二條、第四十一條第一項前段、第七十四條第一款，罰金罰鍰提高標準條例
第一條前段、第二條，判決如主文。
本案經檢察官甲○○到庭執行職務。
中      華      民      國      九十二      年    十    月    二十一    日
                                      臺灣高雄地方法院交通法庭
                                        法  官  柯  盛  益
右為正本，係照原本作成，證明與原本無異。
如不服本判決，應於送達後十日內，向本院提出上訴狀。
                                        書記官  陳  昱  良
中      華      民      國      九十二      年    十    月    二十一    日
附錄本判決論罪科刑法條全文
刑法二百七十六條第一項：
因過失致人於死者，處二年以下有期徒刑、拘役或二千元以下罰金。


司法院資訊處製作；財團法人民間司法改革基金會備份。
